臺灣臺北地方法院民事裁定　　　　　　96年度重訴字第1106號
原　　　告　甲○○ ○○○○ .
法定代理人　丙○○
訴訟代理人　邱景睿律師
被　　　告　蕃薯藤數位科技股份有限公司
法定代理人　乙○○
訴訟代理人　賴中強律師
上列當事人間請求給付顧問酬金事件，被告聲請命原告供訴訟費
用之擔保，本院裁定如下：
    主  文
原告應於本裁定送達後十日內，為被告供訴訟費用擔保金新臺幣
伍拾貳萬貳仟佰玖拾元。
    理  由
一、按原告於中華民國無住所、事務所及營業所者，法院應依被
    告聲請，以裁定命原告供訴訟費用之擔保；法院命原告供擔
    保者，應於裁定中定擔保額及供擔保之期間。定擔保額，以
    被告於各審應支出之費用總額為準。民事訴訟法第96條第1
    項、第99條分別定有明文。所謂被告於各審應支出之費用總
    額，係指法院預計被告於本案第一審至第三審訴訟程序中，
    可能支出各項訴訟費用之總額而言。又依民事訴訟法第466
    條之1、之3規定，對於第二審判決上訴，上訴人應委任律師
    為訴訟代理人，第三審律師之酬金，為訴訟費用之一部，並
    應限定其最高額，其酬金支給標準，由最高法院擬訂司法院
    核定之。而依最高法院選任律師為訴訟代理人辦法及第三審
    律師之酬金支給標準第8條規定，法院裁定律師酬金時，應
    斟酌案情之繁簡、訴訟之結果及律師之勤惰，於民事財產權
    之訴訟，於訴訟標的金額百分之三以下，但最高不得逾新臺
    幣（下同）50萬元，且當事人約定之酬金較低者，不得超過
    其約定。是第二審、第三審之裁判費及第三審律師之酬金，
    均應屬上開定擔保額之範疇。
二、本件被告主張原告為一美國公司，在中華民國境內無事務所
    及營業所一節，為原告所不爭執。原告雖另辯稱：原告負責
    人在臺灣有住所等語，然查，訴訟費用之擔保，係為確保原
    告將來能切實履行其償還訴訟費用之義務，而預先為被告提
    供擔保。原告與其負責人為二不同人格，縱原告負責人在臺
    灣有住所，設如日後原告因敗訴而需負擔訴訟費用時，亦無
    法逕就原告負責人之財產執行，故被告聲請命原告供訴訟費
    用之擔保，於法並無不合。
三、查本件訴訟標的金額為870萬元，而第一審之裁判費業經原
    告繳納，故本件原告應供擔保之訴訟費用應為第二、三審之
    裁判費及第三審之律師酬金。查本件第二、三審之裁判費各
    為130,695元，第三審律師之酬金不得逾訴訟標的金額3% 即
    不得逾261,000元元（計算式：8,700,000×3%＝261,000 ）
    ，合計為522,390元（計算式：130,695＋130,695＋261,000
    ＝522,390）。
四、依民事訴訟法第96條第1項，應認被告之聲請為有理由，爰
    依首揭規定，裁定如主文所示。
中　　華　　民　　國　　96　　年　　9 　　月　　29　　日
                  民事第二庭    法　官　蔡政哲
以上正本係照原本作成
如對本裁定抗告須於裁定送達後10日內向本院提出抗告狀，並繳
納抗告費新臺幣1,000元
中　　華　　民　　國　　96　　年　　9 　　月　　29　　日
                    　　　　　　書記官　曾靖雯
